【裁判字號】    98,上易,839
【裁判日期】    981130
【裁判案由】    竊盜
【裁判全文】
臺灣高等法院高雄分院刑事判決         98年度上易字第839號
上  訴  人  臺灣高雄地方法院檢察署檢察官
被      告  甲○○
上列上訴人因被告之竊盜案件，不服臺灣高雄地方法院98年度審
易字第1149號中華民國98年9 月22日第一審判決（起訴案號：臺
灣高雄地方法院檢察署98年度偵字第3681號），提起上訴，本院
判決如下：
    主  文
原判決撤銷。
甲○○夜間侵入住宅竊盜，累犯，處有期徒刑柒月。
    事  實
一、甲○○意圖為自己不法所有之犯意，於民國（下同）97年12
    月15日早上5 時前之某時許，於夜間侵入乙○○位於高雄縣
    林園鄉○○路○段42巷80弄21號住宅2 樓房間，徒手竊取丙○○以其女兒沈碧華名義申請持有使用之NOKIA 廠牌行動電
    話1 支（手機序號：000000000000000 號），得手後旋即離
    去，嗣因另案為警逮捕時，經警發覺其身上持有丙○○失竊
    之上開手機而發現上情。
二、案經高雄縣政府警察局林園分局移送臺灣高雄地方法院檢察
    署檢察官偵查起訴。
    理  由
壹、證據能力部分：
一、按被告以外之人於審判外之陳述，雖不符刑事訴訟法第159
    條之1 至第159 條之4 之規定，而經當事人於審判程序同意
    作為證據，法院審酌該言詞陳述或書面陳述作成時之情況，
    認為適當者亦得為證據，刑事訴訟法第159 條之5 第1 項亦
    定有明文。本件證人乙○○於警詢中所證及其所出具之贓物
    認領收據等，固係被告以外之人於審判外之言詞或書面陳述
    ，屬傳聞證據，惟檢察官、被告甲○○於本院審理時均明示
    同意意可作為證據使用本院審酌該證據作成之情況，並無違
    法或不當之情事，認為適當，依刑事訴訟法第159 條之5 第
    1 項之規定，得為證據。
二、按傳聞法則係針對於被告以外之人於審判外之言詞或書面陳
    述所規範之證據法則，換言之「傳聞證據」係指「審判外」
    所為之「陳述或所發生之敘述性動作」，而提出於法庭用來
    證明該敘述事項之真實性之證據。因此，如非被告以外之人
    於審判外以言詞或書面所為之供述證據，即無傳聞法則之適
    用。卷附手機照片，係利用光學、機械之方式，對於所拍攝
    內容所為忠實且正確之記錄，性質上並非供述證據，故無刑
    事訴訟法第15 9條第1 項規定之適用，附此敘明。
貳、實體部分：
一、訊據被告甲○○就其於97年12月16日晚間9 時20分許，在高
    雄縣林園鄉○○村○○路82號前，因另案涉犯竊盜罪嫌，為
    警逮捕時，在其身上查獲被害人丙○○所有手機1 支之事實
    ，固供認不諱，惟矢口否認有何竊盜犯行，辯稱：手機其在
    高雄縣林園鄉○○路咖啡店內，以新臺幣（下同）1,000 元
    之價格，向某真實姓名、年籍均不詳綽號「三仔」之成年男
    子購得，其購得上開手機後，搭配其友人丁○○申辦之威寶
    行動電話門號0000000000使用，其未曾進入高雄縣林園鄉○○路○段42巷80弄21號住宅竊取上開手機云云。
二、經查：
  (一)如事實欄所載序號：000000000000000 號手機係被害人丙○○以其女兒沈碧華名義申請持用，而於97年12月15日5 時20
    分許，在其高雄縣林園鄉○○路○段42巷80弄21號住宅發現
    失竊之事實，業據證人乙○○（丙○○之妻）於警詢時證述
    在卷，並有經其領回上開行動電話機具1 支之贓物認領保管
    單在卷可憑（見警卷第12-17 頁）；而被告甲○○係於97年
    12月16日晚間9 時20分許，在高雄縣林園鄉○○村○○路82
    號前因另涉竊盜罪嫌，為警逮捕時，在其身上查獲被害人丙○○所有手機1 支之事實，亦迭據其於警詢、檢察官偵查中
    及法院審理時供認不諱，並有上開手機照片附在警卷可憑，
    是此部分事實，洵堪認定。
  (二)被告甲○○於警詢時供稱：「手機是我於97年9 月中旬在高
    雄縣林園鄉○○路國泰人壽大樓前以1000元向綽號『三仔』
    之男子購得」、「他是我認識2 、3 個月的朋友，我都是在
    路上閒逛時遇到他的，沒有他的聯絡電話」等語（見警卷第
    1 頁背面）；於檢察官偵查中供稱：「（手機何來？）跟別
    人買的，在97年9 月中旬跟綽號『阿三』購買等語（見偵字
    第3681號卷第10頁）。惟被害人丙○○所有手機係於97年12
    月15日5 時20許發現失竊，已如上述。則被告甲○○豈有在
    被害人丙○○之手機尚未失竊前即向綽號「阿三」之男子購
    買之理？何況，其於警詢及本院審理時均供稱：不知「阿三
    」之地址，亦不知其姓名及電話等語，亦無從提供「阿三」
    確切年籍資料供法院調查，則其此部分所辯即無可採。被告
    甲○○所辯既無可採，而上開被害人丙○○所有之手機係失
    竊而非遺失，且係在被告甲○○身上查獲，查獲時間復距被
    害人丙○○失竊時間相去僅1 天多，失竊地點、查獲地點、
    被告甲○○自承取得手機之地點及其住居之處所復均在高雄
    縣林園鄉，則自失竊之時間及地點暨被告甲○○取得系爭行
    動電話之時間、地點、活動空間之緊密等關聯性觀之，系爭
    行動電話係被告甲○○所竊無訛，被告甲○○所辯非其所竊
    取云云，應係飾卸之詞，委無可採。
  (三)被告甲○○係於何時，以何方式進入被害人丙○○住處行竊
    ？行竊時時否在日出前？證人乙○○於初次警詢時證稱：「
    （研判歹徒是由何處侵入？當時情況如何？）研判由前方大
    門落地窗門進入，趁家人熟睡未能注意時下手行竊」等語，
    嗣於第2 次警詢時證稱：「（歹徒以何方式侵入妳所有住家
    行竊？）我不知道歹徒是以何方式進入，事後經檢視家中安
    全設備均未遭破壞」等語，有警詢筆錄可憑。證人乙○○上
    開初次於警詢中所稱：「研判由前方大門落地窗門進入」等
    語，並非以個人實際經驗為基礎，自不得採為被告甲○○不
    利之認定。而如上所述，系爭行動電話係被告甲○○所竊取
    ，則應以最有利於被告甲○○之方式為之，認被告甲○○係
    開啟被害人住處之門入內行竊，公訴人認被告甲○○係越過
    落地窗方式入內行竊，尚有未洽。再者，97年12月15日日出
    時間係6 時31分，有此中央氣象局所發布之中華民國97年日
    出日沒時刻表在卷可憑（見本院上易卷第30頁）。而如上所
    述，被害人係於97年12月15日5 時20分許發現其行動電話失
    竊，準此，被告甲○○係於夜間侵入住宅竊盜之事實，洵堪
    認定。
  (四)綜上所述，被告甲○○所辯係卸責之詞，不足採信，事證明
    確，其犯行堪以認定。
三、核被告甲○○所為，係犯刑法第321 條第1 項第1 款之於夜
    間侵入住宅竊盜罪。公訴人認被告甲○○並有越過安全設備
    而行竊，尚有未洽，已詳如前述。被告甲○○前因施用毒品
    及竊盜案件，經台灣高雄地方法院以95年度易字第949 號、
    95年度訴字第2558號，各判處有期徒刑8 月、10月確定，嗣
    經裁定定應執行刑有期徒刑1 年5 月確定，送監執行後於96
    年7 月16日執行完畢之事實，有台灣高等法院被告前案資料
    表在卷可憑，其於有期徒刑執行完畢後，5 年以內再故意犯
    本件有期徒刑以上之竊盜罪，為累犯，應依刑法第47條第1
    項規定加重其刑。
四、原審未詳為推求，為被告甲○○無罪之判決，尚有未洽，應
    由本院將原判決撤銷改判。爰審酌被告甲○○所竊取財物之
    價值非鉅，非法侵入他人住處行竊，破壞被害人居住處所之
    安寧，教育程度為高職畢業，時值壯年，竟不自食其力，被
    害人失竊之財物（不含SIM ）已經領回，迄未賠償被害人所
    受損害等一切情事，量處如主文第二項所示之刑。
據上論結，應依刑事訴訟法第369 條第1 項前段、第364 條、第
299 條第1 項前段，刑法第321 條第1 項第1 款、第47條第1 項
，判決如主文。
本案經檢察官陳宗吟到庭執行職務。
中    華    民    國    98    年    11    月    30    日
                   刑事第四庭   審判長法  官  蕭權閔
                                      法  官  陳吉雄
                                      法  官  李嘉興
以上正本證明與原本無異。
不得上訴
中    華    民    國    98    年    11    月    30    日
                                      書記官  郭榮芳
附錄本件判決論罪科刑法條：
刑法第321條
犯竊盜罪而有左列情形之一者，處 6 月以上、 5 年以下有期徒
刑：
一、於夜間侵入住宅或有人居住之建築物、船艦或隱匿其內而犯
    之者。
二、毀越門扇、牆垣或其他安全設備而犯之者。
三、攜帶兇器而犯之者。
四、結夥三人以上而犯之者。
五、乘火災、水災或其他災害之際而犯之者。
六、在車站或埠頭而犯之者。
前項之未遂犯罰之。


司法院資訊處製作；財團法人民間司法改革基金會備份。
